# 关于投资性房地产

提问人：白白的云 时间：2010-08-26 00:12:32
公司自由的酒店式公寓出租，是否应作为投资性房地产入账，但是我看到如果是旅馆饭店用于出租，可不作为投资性房地产，酒店式公寓算哪种呢？

回答人：chenyiwei
通常理解，酒店式公寓本身就是用于出租，并且提供的物业、管家等服务在总体服务中所占的比重也是比较重大的，所以不能认为是单纯的出租收取租金的行为，不能作为投资性房地产。 对于其中的特殊部分，一般考虑因素：是否长期出租；该出租部分能否与其他部分单独区分和确定成本；对这部分出租的房间所提供的服务与其他常规客房是否类似（例如，是否提供类似的物业、管家等服务；房间内由酒店提供的设施与其他房间是否相同等）。

回答人：chenyiwei
回复 板凳 白白的云 的帖子不是这样理解的。关键是：（ 1 ）是否直接以自己的名义经营该酒店式公寓；（ 2 ）向租客提供的服务、设施等在整个交易安排中的重要程度。